【裁判字號】    97,審訴,2295
【裁判日期】    970710
【裁判案由】    毒品危害防制條例
【裁判全文】
臺灣高雄地方法院刑事宣示判決筆錄    97年度審訴字第2295號
公  訴  人  臺灣高雄地方法院檢察署檢察官
被      告  甲○○
                      號
指定辯稱人  本院公設辯護人  黃文德
上列被告因97年度審訴字第2295號毒品危害防制條例案件，經檢
察官提起公訴（97年度毒偵字第3426號），經檢察官聲請法院改
依協商程序而為判決，本院認為適當進行協商判決程序，於中華
民國97年7 月10日在本院刑事第七法庭宣示判決，以代判決書，
出席職員如下：
    法  官  李淑惠
    書記官  王淑娟
    通  譯  劉育名
法官起立朗讀判決主文、犯罪事實要旨、處罰條文，及告以上訴
限制、期間、上訴之法院，且諭知記載其內容：
一、主  文：
    甲○○施用第一級毒品，累犯，處有期徒刑玖月，扣案之海
    洛因貳拾壹包 (合計淨重貳點伍伍公克，空包裝總重壹拾柒
    點玖陸公克)均 沒收銷燬，香煙盒壹個、注射針筒壹支、分
    裝勺壹支及止血袋壹條，均沒收。又施用第二級毒品，累犯
    ，處有期徒刑肆月。應執行有期徒刑拾壹月，扣案之海洛因
    貳拾壹包 (合計淨重貳點伍伍公克，空包裝總重壹拾柒點玖
    陸公克)均 沒收銷燬，香煙盒壹個、注射針筒壹支、分裝勺
    壹支及止血袋壹條，均沒收。
二、犯罪事實要旨：
    甲○○於民國89年間因施用毒品案件，經本院裁定送觀察、
    勒戒後，因有繼續施用毒品之傾向，再經本院裁定令入戒治
    處所施以強制戒治，於90年10月28日因執行完畢出監；復於
    91及93年間因施用毒品案件，分別經法院判處應執行有期徒
    刑1 年及1 年2 月確定，嗣上開二罪接續執行，並歷經假釋
    及撤銷假釋，其殘刑於95年7 月4 日執行完畢出監。詎仍不
    知悔改，基於施用第一級毒品海洛因、第二級毒品甲基安非
    他命之犯意，於97年3 月12日上午，在其位於高雄縣林園鄉
    ○○路○段847 巷4 號之住處內，以將海洛因置入注射針筒
    內並摻水稀釋後，再注射靜脈血管之方式施用海洛因1 次；
    及以玻璃燒烤方式施用甲基安非他命1 次。嗣於同年月日16
    時20分許，在高雄縣林園鄉○○○路91巷14弄9 號旁之產業
    道路，因其形跡可疑為警攔檢盤查，其見狀後隨即逃跑，並
    沿途將所有供施用海洛因用之海洛因20小包、內藏海洛因1
    小包（21包海洛因之重量如主文所示）之香煙盒1 個、注射
    針筒1 支、分裝勺1 支、止血帶1 條，及與施用毒品無涉之
    行動電話2 支等物丟棄路旁草地上，惟仍遭員警發現而予以
    逮捕，並扣得上開物品。嗣員警將甲○○逮捕後帶回警局採
    驗尿液，且檢驗結果呈嗎啡及甲基安非他命陽性反應，始查
    知上情。
三、處罰條文：
    毒品危害防制條例第10條第1 項、第2 項、第18條第1 項前
    段，刑法第11條、第47條第1 項、第51條第5 款、第38條第
    1 項第2 款。
四、協商判決除有刑事訴訟法第455 條之4 第1 項第1 款於本訊
    問程序終結前，被告撤銷協商合意或檢察官撤回協商聲請者
    ；第2 款被告協商之意思非出於自由意志者；第4 款被告所
    犯之罪非第455 條之2 第1 項所得以協商判決者；第6 款被
    告有其他較重之裁判上一罪之犯罪事實者；第7款 法院認應
    諭知免刑或免訴、不受理者情形之一，及違反同條第2 項「
    法院應於協商合意範圍內為判決；法院為協商判決所科之刑
    ，以宣告緩刑或2 年以下有期徒刑、拘役或罰金為限」等情
    形外，不得上訴。
五、本件如得上訴且不服本判決時，得自收受宣示判決筆錄送達
    之日起10日內，向本院提出上訴狀（須附繕本），上訴於第
    二審法院。
中    華    民    國    97    年    7     月    10    日
              臺灣高雄地方法院刑事第七庭
                              書記官  王淑娟
                              法  官  李淑惠
以上正本證明與原本無異。
中    華    民    國    97    年    7     月    10    日
                              書記官  王淑娟


司法院資訊處製作；財團法人民間司法改革基金會備份。
